臺灣高等法院臺中分院刑事判決
111年度上易字第206號
上  訴  人
即  被  告  廖滄耀


上列上訴人因竊盜案件，不服臺灣臺中地方法院110年度易字第2
186號中華民國111年1月20日第一審判決（起訴案號：臺灣臺中
地方檢察署110年度偵字第29294號），提起上訴，本院判決如下
：
    主  文
上訴駁回。
    事實及理由
一、本案經本院審理結果，認第一審判決認事用法及量刑均無不
    當，應予維持，並引用第一審判決書記載之犯罪事實、證據
    及理由（如附件）。
二、被告上訴意旨略以：㈠觀諸被告所犯前案（臺灣臺中地方法
    院102年度聲字第1716號刑事裁定）所定之執行刑分別為1次
    竊盜罪與15次毒品危害防制條例罪，其中15次毒品危害防制
    條例罪與本案竊盜罪之罪名不同、罪質及犯罪類型迥異，所
    侵害法益亦不相同，本案被告所犯竊盜罪，如依刑法第47條
    第1項規定加重，其人身自由將遭受過苛之侵害，依釋字第7
    75號解釋文意旨似應不予加重其刑；㈡又被告之前涉犯竊盜
    罪之犯罪行為時間點為101年1月16日，判決時點為101年6月
    1日，而本案被告涉犯竊盜罪之犯罪行為時間點為110年7月5
    日，判決時點為111年1月等，依刑法第47條第1項規定，已
    超過5年，應無累犯之適用。據此，累犯有無之判斷當以被
    告涉犯竊盜罪之刑是否已執行完畢為斷，不因嗣後定執行刑
    而影響先前一罪已執行完畢之事實，方為公允。請撤銷原判
    決，另為適法之判決云云。
三、然查：
  ㈠按量刑之輕重，係屬事實審法院得依職權自由裁量之事項，
    苟於量刑時，已依行為人之責任為基礎，並斟酌刑法第57條
    各款所列情狀，而未逾越法定範圍，又未濫用其職權，即不
    得遽指為違法；且在同一犯罪事實與情節，如別無其他加重
    或減輕之原因，下級審量定之刑，亦無過重或失輕之不當情
    形，則上級審法院對下級審法院之職權行使，原則上應予尊
    重。
  ㈡本案原判決認被告犯刑法第321條第1項第2款之踰越牆垣、毀
    越門窗竊盜罪之事證明確，並詳予論述被告構成累犯，有必
    要依刑法第47條第1項加重其刑，復說明量刑之理由為：審
    酌被告正值壯年，卻不思以正當途徑獲取財物，恣意竊取他
    人財物，所為實有不該；並考量被告為竊取財物，以踰越牆
    垣、毀壞、踰越門窗之侵入方式竊取他人財物；又被告曾因
    竊盜、強盜案件經法院判決有罪確定（累犯部分未重複評價
    ），此有臺灣高等法院被告前案紀錄表存卷可查，顯見被告
    欠缺尊重他人財產權之觀念；惟念被告已與被害人調解成立
    ，並實際賠付新臺幣6000元予被害人，此有原審調解程序筆
    錄、電話紀錄表附卷得稽（見原審卷第85至87頁），是其犯
    罪所生損害已稍有減輕；再衡其犯後始終坦承犯行，態度尚
    佳，及其犯罪動機、目的、手段、犯罪所得價值高低；兼衡
    其於原審審理中自陳國中肄業、職業為水電工、需扶養母親
    與1名未成年子女等語（見原審卷第72頁）之智識程度、家
    庭與經濟生活狀況等一切情狀，量處有期徒刑7月。經核原
    判決已具體斟酌刑法第57條各款所列情形而為量定，未逾法
    定刑之範圍，亦與罪刑相當原則、比例原則無違，要無輕重
    失衡或偏執一端之情形。又查被告前因竊盜案件，經原審法
    院以101年度易字第931號判決判處有期徒刑7月，上訴後經
    本院以101年度上易字第975號判決駁回上訴確定；又因施用
    第一、二級毒品案件，經原審法院以101年度訴字第1467、1
    613、1824號判決分別判處有期徒刑3月、3月、6月、6月、6
    月、4月、4月、4月確定；再因施用第一級毒品案件，經原
    審法院以101年度訴字第2688號判決判處有期徒刑10月確定
    ；復因施用第一級毒品案件，經原審法院以101年度訴字第2
    868號判決分別判處有期徒刑7月、8月確定；另因施用第一
    、二級毒品案件，經原審法院以101年度訴字第2794號判決
    分別判處有期徒刑7月、7月、7月、4月確定；前開各罪所處
    之刑，嗣經原審法院以102年度聲字第1716號裁定定應執行
    有期徒刑5年確定，經入監執行後，於107年9月17日縮短刑
    期假釋付保護管束，至108年12月4日保護管束期滿未經撤銷
    假釋視為徒刑執行完畢乙情，有臺灣高等法院被告前案紀錄
    表附卷得參，其於受有期徒刑執行完畢後，5年以內故意再
    犯本案法定本刑有期徒刑以上之罪，為累犯。考量刑法第47
    條累犯加重規定之立法理由，係因犯罪行為人之刑罰反應力
    薄弱，需再延長其矯正期間，以助其重返社會，並兼顧社會
    防衛之效果，而審諸被告因前揭罪刑業經執行完畢，理應產
    生警惕作用而能自我控管，惟被告竟猶故意再犯本案，足見
    被告有其特別惡性，前罪有期徒刑之執行無成效，其對於刑
    罰之反應力顯然薄弱，本院考量倘仍以最低法定本刑為量刑
    之下限，未能反應被告於本案之犯罪情節，與罪刑相當原則
    有違，而如加重其所犯法定最低本刑，並無使被告所受刑罰
    超過其應負擔之罪責，復無司法院大法官釋字第775號解釋
    意旨所指個案應量處最低法定刑，又無法適用刑法第59條規
    定減輕其刑，而應依此解釋意旨裁量不予加重最低本刑之情
    形（最高法院108年度台上字第338號裁判意旨得參，並非謂
    「構成累犯前科之罪，若與後罪非屬同質性之罪」，即不得
    依累犯規定裁量加重），是本院認應依刑法第47條第1項規
    定加重其刑。被告上訴請求不依累犯規定加重云云，尚難憑
    採。
  ㈢被告在本院未提出其他有利之證據及辯解，僅上訴泛言請求
    從輕量刑，俱未依法指摘或表明第一審判決有何採證認事、
    用法或量刑等足以影響判決本旨之不當或違法而構成應予撤
    銷之情形，難認有據。
四、綜上所述，被告上訴指摘原判決量刑過重，依累犯加重不當
    ，為無理由，應予駁回。
據上論斷，應依刑事訴訟法第368條、第373條，判決如主文。
本案經檢察官吳錦龍提起公訴，檢察官甲○○到庭執行職務。
中　　華　　民　　國　　111 　年　　4 　　月　　21　　日
          刑事第五庭　　審判長法　官　鄭　永　玉
　　　　　　　　　　　　　　　法　官　許　文　碩
　　　　　　　　　　　　　　　法　官　周　莉　菁
以上正本證明與原本無異。
不得上訴。                      
                              書記官  王  朔  姿
　　　　　　　　　　　　　　　
中　　華　　民　　國　　111 　年　　4 　　月　　21　　日